# 新准则执行时间

提问人：esnai1234 时间：2020-01-08 15:47:57
陈版，咨询一个问题：
2018 年，A+H上市公司，在合并层面执行了新收入准则和新金融工具准则，下属子公司未执行；
2019 年，此A+H上市公司，在合并层面执行了新租赁准则，并通知下属子公司也同步执行。
问题：
（ 1 ）下属子公司，可以在未执行新收入准则和新金融工具准则的前提下，执行新租赁准则吗？
（ 2 ）如果问题（ 1 ）不可以，2019-1-1，可以作为下属子公司新收入准则和新金融工具准则的执行日吗？
烦请指导。谢谢！

回答人：chenyiwei
这两者的处理逻辑不一致，建议修改为一致。此类情况下的子公司同样是可以与母公司同步执行新准则，并采用与母公司一致的衔接过渡办法。特别是，由于这些准则都提供了不完全追溯法的选项，故对首次施行日的不同选择将导致该子公司单独报表和集团合并报表层面存在永久性差异。